【裁判字號】    97,訴,1623
【裁判日期】    980218
【裁判案由】    違反毒品危害防制條例
【裁判全文】
臺灣屏東地方法院刑事判決              97年度訴字第1623號
公  訴  人  臺灣屏東地方法院檢察署檢察官
被      告  甲○○
                    （現另案於臺灣高雄第二監獄執行）
上列被告因違反毒品危害防制條例案件，經檢察官提起公訴（97
年度毒偵字第2122號），被告於本院準備程序就被訴事實為有罪
之陳述，經合議庭裁定由受命法官獨任進行簡式審判程序，並判
決如下：
    主  文
甲○○施用第一級毒品，處有期徒刑拾月。
    事  實
一、甲○○前因施用毒品案件，經本院以95年度毒聲字第88號裁
    定送觀察、勒戒後，認無繼續施用毒品之傾向，於民國95年
    8 月7 日觀察、勒戒執行完畢釋放，由臺灣屏東地方法院檢
    察署檢察官以95年度毒偵緝字第43號、95年度毒偵字第307
    號為不起訴處分確定。另因各2 次施用第一級、第二級毒品
    案件，經本院以96年度訴字第1318號判決就施用第一級毒品
    部分均處有期徒刑8 月，就施用第二級毒品部分均處有期徒
    刑6 月，定應執行刑為有期徒刑2 年2 月確定（尚未執行完
    畢）。詎仍不知戒絕毒癮，明知海洛因、甲基安非他命業經
    行政院公告列為毒品危害防制條例第2 條第2 項第1 款、第
    2 款之第一級、第二級毒品，不得持有、施用，竟基於同時
    施用海洛因及甲基安非他命之犯意，於97年8 月20上午11時
    50分許為警採尿往前回溯72小時內之某時（不包括為警查獲
    後之期間），在屏東縣萬丹鄉○○○道路上，以將海洛因、
    甲基安非他命一併摻入香菸內點燃吸食煙霧之方式，同時施
    用海洛因、甲基安非他命1 次。嗣於97年8 月20上午11時30
    分許，甲○○因另涉竊盜案件為警查獲，經其同意採尿送驗
    ，結果呈嗎啡、甲基安非他命陽性反應，始悉上情。
二、案經屏東縣政府警察局潮州分局報告臺灣屏東地方法院檢察
    署檢察官偵查起訴。
    理  由
一、按簡式審判程式之證據調查，不受刑事訴訟法第159 條第1
    項所定：「被告以外之人於審判外之言詞或書面陳述，不得
    作為證據。」之限制，此見同法第273 條之2 規定甚明。是
    屏東縣政府警察局潮州分局偵查佐傅志雄出具之職務報告書
    ，雖屬被告以外之人於審判外所為之陳述，然依照前開法律
    規定，亦得作為證據，先予敘明。
二、上開犯罪事實，業據被告甲○○於本院審理中供承不諱，而
    被告為警查獲後所排放之尿液經採樣送驗，以酵素免疫分析
    法檢驗及氣相層析質譜儀法確認檢驗結果，於鴉片類及安非
    他命類均呈陽性反應一事，除有屏東縣政府警察局潮州分局
    偵查佐傅志雄出具之職務報告書1 紙在卷可佐（見偵卷第11
    頁），另有屏東縣警察局潮州分局毒品案件尿液檢體編號與
    真實姓名對照登記簿、臺灣檢驗科技股份有限公司97年9 月
    2 日出具之濫用藥物尿液檢驗報告各1 紙附卷足稽（見偵卷
    第12頁、警卷第4 頁），俱徵被告前揭不利於己之自白與事
    實相符，其犯行堪予認定，應依法論科。
三、按海洛因及甲基安非他命分屬毒品危害防制條例第2 條第2
    項第1 款、第2 款規定之第一級及第二級毒品。又海洛因與
    甲基安非他命混合燃燒或加熱燒烤時，可能產生降解，其降
    解程度因燒烤溫度高低不同而異，惟仍有可能部分海洛因及
    甲基安非他命維持原態，故仍能達到海洛因及甲基安非他命
    之施用效果，另部分燃燒或燒烤之降解物如海洛因降解之六
    - 乙醯嗎啡及嗎啡亦具有與海洛因相同之藥理作用；而依藥
    理作用分類，海洛因係中樞神經抑制劑，安非他命類毒品係
    中樞神經興奮劑，二者藥理作用機轉不同，惟毒品施用者可
    視其習性，混用任何毒品，在國外把抑制作用之海洛因和興
    奮作用之古柯鹼混合施用，即通稱為「快速球（SPEED BALL
    ）」，卷附行政院衛生署管制藥品管理局93年8 月17日管檢
    字第0930007733號函、法務部調查局調科壹字第0926261331
    0 號函亦採以上相同見解。核被告所為，係犯毒品危害防制
    條例第10條第1 項之施用第一級毒品罪及同條第2 項之施用
    第二級毒品罪。被告施用海洛因、甲基安非他命前後持有第
    一級、第二級毒品之低度行為，分別為其施用之高度行為所
    吸收，均不另論罪。被告供稱係將海洛因及甲基安非他命一
    併摻入香菸內點燃吸食煙霧，而同時施用海洛因及甲基安非
    他命，揆諸前揭說明，並無不值採信之處，復乏其他證據足
    認被告係以不同方法分別施用第一級毒品海洛因及第二級毒
    品甲基安非他命，依「罪證有疑，利於被告」之原則，應認
    其係以一行為同時施用第一級、第二級毒品，為想像競合犯
    ，故依刑法第55條規定，從一重以施用第一級毒品罪處斷；
    公訴意旨指稱被告係於97年8 月20日上午11時50分經警採尿
    前回溯72小時內某時，分別施用第一級、第二級毒品各1 次
    ，被告上開2 罪應分論併罰云云，尚有未合。爰審酌被告前
    因施用毒品案件送觀察、勒戒及判刑確定，仍不知戒絕，無
    視於毒品對於自身健康之戕害及國家對於杜絕毒品犯罪之禁
    令，又觸犯本件犯行，顯示其定力不足、意志不堅、易受外
    界誘惑，惟於本院審理中坦承犯行，態度尚可，併其之生活
    狀況、品行、智識程度等一切情狀，量處如主文所示之刑，
    以示懲儆。
據上論斷，應依刑事訴訟法第273 條之1 第1 項、第299 條第1
項前段，毒品危害防制條例第10條第1 項、第2 項，刑法第11條
前段、第55條，判決如主文。
本案經檢察官劉文賓到庭執行職務。
中    華    民    國    98    年    2     月    18    日
                  刑事第三庭  法  官  李珮妤
以上正本證明與原本無異。
如不服本判決應於收受判決後10日內向本院提出上訴書狀，並應
敘述具體理由；其未敘述上訴理由者，應於上訴期間屆滿後20日
內向本院補提理由書（均須按他造當事人之人數附繕本）「切勿
逕送上級法院」。
中    華    民    國    98    年    2     月    18    日
                              書記官  劉淑蓉
附錄本案論罪科刑法條：
毒品危害防制條例第10條
施用第一級毒品者，處6 月以上5 年以下有期徒刑。
施用第二級毒品者，處3 年以下有期徒刑。


司法院資訊處製作；財團法人民間司法改革基金會備份。
